臺灣板橋地方法院刑事判決　　　　　　　 96年度訴字第571號
公　訴　人　臺灣板橋地方法院檢察署檢察官
被　　　告　己○○
義務辯護人　陳憶娟　律師
上列被告因強盜等案件，經檢察官提起公訴（95年度偵字第2441
6 號），本院判決如下：
    主  文
本件己○○部分公訴不受理。
    理  由
一、公訴意旨略以：被告丙○○因缺錢花用，竟與被告甲○○、
    乙○○、己○○、丁○○、戊○○等人基於意圖為自己不法
    所有之犯意聯絡，共組強盜集團，以丙○○為首，由被告丙○○伺機尋找強盜對象，以客觀上足以對人之生命、身體造
    成危險之兇器開山刀、手銬及膠帶為作案工具，並提供門號
    0000000000號手機供被告甲○○與其單線聯絡，被告甲○○
    則擔任中間聯絡人，每次召集數人為一組共同犯案，先後於
    下列時、地，分別由不同成員結夥三人以上攜帶兇器強盜財
    物，並將強盜所得之贓物變賣朋分花用：
  (一)於95年9 月底，由丙○○策劃選定壬○○位於臺北縣板橋市
    ○○路○ 段146 巷3 號1 樓成衣店做為強盜對象，被告丙○○透過被告甲○○聯絡被告乙○○、己○○、丁○○等人，
    於同年9 月29日及10月1 日，分別由被告丙○○攜同被告甲○○、乙○○、己○○、丁○○至上址附近勘查地形後，被
    告丙○○指示被告甲○○等人承租作案汽車，以及竊取他人
    車牌懸掛，以逃避查緝，嗣於同年10月1 日21時45分許，由
    被告己○○出面向永順小客車租賃公司承租車號4131-EM 號
    自小客車作為作案交通工具，同年月2 日5 時許，被告甲○○、乙○○、己○○、丁○○等人駕駛該車前往作案地點途
    中，在臺北市東湖區抽水站旁，見王進國所有之車號2A-318
    8 號自小客車停放該處，遂由被告己○○下手竊取上開車牌
    2 面，並懸掛於前揭租得之自小客車上。嗣於同年月2日7時
    許，被告丙○○先騎乘車號JW9-780 號重型機車在臺北縣板
    橋市○○路146 巷附近勘查地形，並撥打壬○○上開住處電
    話確認壬○○在家後，同日8 時許，被告丙○○與被告甲○○、乙○○、己○○、丁○○等人在臺北縣板橋市○○路○
    段103 號前會合，被告乙○○攜帶2 把事先購買之開山刀，
    被告丙○○則提供開山刀2 把、電擊棒1 支、手銬3 付、膠
    帶2 卷交與被告甲○○等人，被告丙○○隨即騎乘上開機車
    至臺北縣板橋市○○路○ 段146 巷口把風，由被告己○○與
    丁○○先進入上開成衣店佯為購物，渠二人見事機成熟，旋
    即通知在門外等候之被告甲○○與乙○○入內，由被告己○○持電擊棒電擊壬○○，被告甲○○則以開山刀抵住壬○○
    脖子，同時庚○○聞聲自房內出來察看，旋遭被告己○○勒
    住脖子，被告丁○○即以膠帶綑綁壬○○、庚○○雙手，並
    貼住庚○○眼睛及嘴巴，被告己○○與乙○○再分別以手銬
    銬住壬○○及庚○○，待壬○○與庚○○行動遭渠等控制後
    ，由被告丁○○在旁看管庚○○，被告甲○○、己○○與乙○○則將壬○○押至臥房內，持刀喝令壬○○交出財物及打
    開保險箱，至使壬○○不能抗拒，交出現金17萬5,00 0元，
    被告己○○與乙○○並搜刮壬○○所有之男用勞力士錶、女
    用勞力士錶各1 只、女用鑽戒3 只、白金項鍊、藍寶石墜子
    、黃金項鍊各1 條，得手後，由被告乙○○先行外出向被告
    丙○○報告，並發動前揭懸掛2A-3188 號車牌自小客車接應
    ，被告丙○○則以電話通知被告甲○○離去，被告甲○○、
    己○○、丁○○遂將壬○○、庚○○押至儲藏室內，解開壬○○、庚○○手銬後，旋即搭乘前揭自小客車離去。嗣渠等
    於事先約定地點臺北縣蘆洲市○○路三重高中前會合分贓，
    被告丙○○分得現金3 萬5,000 元及男用勞力士錶1只 ；被
    告甲○○、乙○○、己○○、丁○○各分得現金3 萬5,000
    元及白金項鍊、金項鍊、藍寶石墜子各1 條、女用勞力士錶
    1 只及鑽戒3 只。被告丙○○、甲○○、乙○○、己○○、
    丁○○為防壬○○報案，竟另基於恐嚇之犯意聯絡，由被告
    乙○○及甲○○在臺北縣汐止市附近，分別以公共電話撥打
    壬○○上開成衣店00000000號電話，對壬○○恫稱：「如果
    報警，有人會出事，我們知道你兒子的年籍及就讀學校」等
    語，以上開加害人生命、身體之言語恐嚇壬○○，致壬○○
    心生畏怖。
  (二)被告丙○○復因缺錢花用，再度策劃選定位於臺北縣新店市
    ○○路51巷11號5 樓住宅為強盜對象，由被告丙○○事先勘
    查該處地形後，95年10月24日凌晨，被告丙○○通知被告甲○○做案計畫，由被告甲○○聯絡被告乙○○、己○○、戊○○等人於同日9 時許在臺北縣新店市玫瑰中國城山腳下某
    便利商店會合，是日上午，被告甲○○、乙○○、己○○、
    戊○○與丙○○在該便利商店會合後，由被告丙○○提供宅
    急便送貨人員衣服及客觀上足以對人之生命、身體造成危險
    之開山刀、電擊棒、手銬及膠帶，並分配由被告乙○○穿著
    宅急便衣服，佯為送貨人員誘使屋主開門，待屋主應門後，
    其他人隨即衝入該屋，並以上開物品控制屋主行動後，命屋
    主交出財物。工作分配完後，被告丙○○旋即帶被告甲○○
    、乙○○、己○○、戊○○等人至該屋樓下，並指示渠等自
    樓梯間上樓以避開大樓警衛監視器，被告丙○○則在樓下附
    近把風，嗣被告甲○○、乙○○、己○○、戊○○4 人分別
    攜帶上開兇器自該棟大樓樓梯間往5 樓途中，因巧遇清潔人
    員辛○○，渠等心恐事跡敗露，遂轉身下樓離去而未得逞。
  (三)因認被告己○○涉犯刑法第305 條之恐嚇罪嫌、同法第320
    條第1 項之竊盜罪嫌、同法第330 條第1 項之結夥三人以上
    攜帶兇器強盜罪嫌等語。
二、按被告死亡者，應諭知不受理之判決，刑事訴訟法第303 條
    第5 款定有明文。且依同法第307 條之規定，不受理之判決
    得不經言詞辯論為之。經查，本件被告己○○業於96年3 月
    23日死亡，此有戶役政個人基本資料查詢列印本及臺灣士林
    地方法院檢察署相驗屍體證明書、三軍總醫院診斷證明書各
    1 件在卷可查。依前開說明，本件就被告己○○部分，爰不
    經言詞辯論逕為不受理判決之諭知。
據上論斷，應依到事訴訟法第303 條第5 款、第307 條，判決如
主文。
中　　華　　民　　國　　96　　年　　4 　　月　　12　　日
                  刑事第十四庭  審判長法　官  林海祥
                                      法　官  朱敏賢
                                      法　官  汪怡君
上列正本證明與原本無異。
如不服本判決，應於送達後十日內向本院提出上訴狀。
                                      書記官  李郁禎
中　　華　　民　　國　　96　　年　　4 　　月　　13　　日
